【裁判字號】    99,易,341
【裁判日期】    990831
【裁判案由】    竊盜
【裁判全文】
臺灣嘉義地方法院刑事判決               99年度易字第341號
公  訴  人  臺灣嘉義地方法院檢察署檢察官
被      告  丙○○
被      告  甲○○
上列被告因竊盜案件，經檢察官聲請簡易判決處刑，經本院認不
宜依簡易審判程序審理（99年度偵字第1287號），改依通常程序
審理，並判決如下：
    主  文
丙○○、甲○○共同踰越安全設備竊盜，均累犯，各處有期徒刑
捌月。
    犯罪事實及理由
一、犯罪事實：
  (一)丙○○前因竊盜案件，經本院於民國98年4月20日以98年度
    易字第53號判處有期徒刑5月確定，於98年7月1日易科罰金
    執行完畢；甲○○前因犯竊盜案件，經本院分別以96年度易
    字第317號判處有期徒刑4月，減為有期徒刑2月；以96年度
    易字第434號判處應執行有期徒刑4年，減為有期徒刑2年確
    定，並於98年5月22日執行完畢。丙○○、甲○○於民國98
    年7 月27日凌晨某時，由丙○○駕駛車牌號碼CY-6631號自
    用小貨車，附載甲○○及不知情之友人蕭順良返家。丙○○
    駕駛上開自小貨車於同日凌晨2時40分許行至乙○○坐落嘉
    義縣新港鄉大潭村大潭88號之住處時，丙○○、甲○○共同
    意圖為自己不法之所有，基於竊盜之犯意聯絡，一同下車，
    見乙○○三合院住處圍牆旁之鐵門門閂未上鎖，便由其中1
    人打開有防閑作用之鐵門門閂安全設備後，先後踰越該安全
    設備進入乙○○住處之三合院庭院內（聲請簡易判決處刑書
    誤為住宅，而無故侵入住宅附連圍繞土地部分則未據告訴）
    ，並共同將乙○○所有放置在庭院之鼓風車1具搬運至貨車
    之車斗上竊取得手，丙○○隨即指示不知情之蕭順良駕駛貨
    車，往蕭順良位於嘉義市西區竹村里竹子腳51號自宅行駛，
    途中因甲○○發覺有警察，故在上開自小貨車駛至嘉義縣新
    港鄉中洋子地區時，丙○○指示蕭順良停車、丙○○、甲○○下車合力將鼓風車搬下貨車藏放路旁，隨即上車由蕭順良
    搭載返回蕭順良住處家，丙○○、甲○○即開車離去（蕭順
    良竊盜部分，另經臺灣嘉義地方法院檢察署檢察官另為不起
    訴處分）。嗣乙○○發現失竊報警，循線查悉上情。
  (二)案經嘉義縣警察局民雄分局報請臺灣嘉義地方法院檢察署檢
    察官聲請簡易判決處刑，後經本院認不宜適用簡易審判程序
    ，改依通常程序審理。
二、訊據被告丙○○、甲○○對於上開犯行，於本院審理時供承
    不諱，核與證人蕭順良、乙○○於偵查中結證情節相符（見
    偵查卷第10-11頁、第18-20頁），並有監視錄影光碟1片、
    監視錄影光碟翻拍照片6張、勘驗筆錄1份、員警就監視錄影
    光碟之翻拍照片8張、木製櫥櫃照片2張、鼓風車照片3張、
    現場照片4張及被害報告書1份附卷可稽（見偵查卷第13-14
    頁、第61-65頁；警卷19-25頁；本院卷第63-65頁），事證
    明確，被告丙○○、甲○○之犯行，應堪認定。
三、核被告丙○○、甲○○所為，均係犯刑法第321條第1項第2
    款之加重竊盜罪。被告丙○○、甲○○就上述犯行彼此間有
    犯意聯絡及行為分擔，為共同正犯。又被告丙○○、甲○○
    均有前述犯罪事實所列之前科，有臺灣高等法院被告前案紀
    錄表各1份在卷可查（見本院卷第35-36頁、第39頁），其等
    前均因受有期徒刑之執行完畢後，5年內分別故意再犯本件
    有期徒刑以上之罪，均為累犯，均應依刑法第47條第1項之
    規定加重其刑。
四、爰審酌被告2人前均曾犯竊盜罪分經法院判處罪刑確定，均
    素行不佳，有上述臺灣高等法院被告前案紀錄表2份附卷可
    按，其等不思以一己之力，循正當方式獲取財物，所犯竊盜
    次數非偶然為之，法治觀念淡薄，及其犯後於偵查中均未坦
    承犯行，迄本院審理時始坦認犯行，並與告訴人乙○○達成
    和解，替告訴人乙○○修復受損之鼓風車，獲致告訴人乙○○之諒解，此業據告訴人乙○○陳述明確（見本院卷第52頁
    、第74頁），並有調解筆錄1份在卷可查（見本院卷第55頁
    ），被告丙○○國小畢業、已婚、育有2子，原從事油漆工
    作；被告甲○○國小畢業、未婚，原從事鐵工之個人狀況，
    均分別量處有期徒刑8月，以資警懲。
五、至於公訴人以被告丙○○、甲○○前述所為另犯刑法第321
    條第1項第1款夜間侵入住宅或現有人所在建築物竊盜之加重
    竊盜罪，並認為與前述論罪科刑部分屬想像競合犯，請求依
    同法第55條之規定，從一重處斷部分，因上述遭竊之鼓風機
    係放置於告訴人乙○○三合院住處庭院內，並未置放於建築
    物內，此除據被告2人供述在卷外，並有現場照片5張在卷可
    查，故本件被告丙○○、甲○○2人並無侵入住宅之情事，
    公訴人對此應有誤會；且刑法第321條第1項所列各款為竊盜
    之加重條件，如犯竊盜罪兼具數款加重情形時，因竊盜行為
    祇有一個，仍祇成立一罪，不能認為法律競合或犯罪競合，
    故公訴人對此亦應有誤會，本院僅對被告不構成刑法第321
    條第1項第1款之情形加以說明，併此說明。
據上論斷，應依刑事訴訟法第452條、第299條第1項前段，刑法
第28條、第321條第1項第2款、第47條第1項，判決如主文。
本案經檢察官陳昭廷到庭執行職務。
中    華    民    國    99    年    8     月    31    日
                        刑事第六庭審判長  蘇清水
                                  法  官  黃義成
                                  法  官  林坤志
以上正本證明與原本無異。
如不服本判決應於收受判決後10日內向本院提出上訴書狀，並應
敘述具體理由；其未敘述上訴理由者，應於上訴期間屆滿後20日
內向本院補提理由書（均須按他造當事人之人數附繕本）「切勿
逕送上級法院」。告訴人或被害人如對於本判決不服者，應具備
理由請求檢察官上訴，其上訴期間之計算係以檢察官收受判決正
本之日期為準。
中    華    民    國    99    年    8     月    31    日
                                  書記官  邱法儒
附錄本判決論罪法條全文
刑法第321條第1項第2款
犯竊盜罪而有左列情形之一者，處6月以上5年以下有期徒刑：
  二、毀越門扇、牆垣或其他安全設備而犯之者。

司法院資訊處製作；財團法人民間司法改革基金會備份。
